臺灣板橋地方法院刑事判決　　　　　　　　　　　　　九十三年度訴緝字第九三號
　　公　訴　人　臺灣板橋地方法院檢察署檢察官
　　被　　　告　戊○○
　　指定辯護人　公設辯護人　乙○○
右列被告因強盜等案件，經檢察官提起公訴（九十二年度偵字第一三六二四號），本
院判決如左：
    主  文
戊○○意圖為自己不法之所有，以恐嚇使人將本人之物交付未遂，處有期徒刑壹年。
    事  實
一、戊○○知悉丁○○在臺北縣三重市重新橋下跳蚤市場經營中古腳踏車買賣，心生
    恐嚇取財之意，竟基於意圖為自己不法所有之犯意，於民國九十二年六月十一日
    上午十時三十分許，在上述跳蚤市場附近之停車場內，以丁○○竊取戊○○使用
    之腳踏車為藉口，要求丁○○須賠償損失，並當場毆打丁○○一巴掌（未成傷）
    ，以此方式恫嚇丁○○至少應交付新臺幣（下同）三千元，惟未得逞；戊○○旋
    再承前恐嚇取財之犯意，自九十二年六月十三日起至同年月二十六日止，接續二
    次以上前往丁○○位於上開跳蚤市場內之攤位前，以「你不是要給我錢？不然我
    找人打你」等語恫嚇丁○○，仍要求丁○○至少應交付三千元，惟亦均遭丁○○
    拒絕而未取得財物。嗣於九十二年六月二十六日上午九時許，戊○○再度前來索
    討金錢時，因丁○○已不堪其擾，始報警處理。
二、案經臺北縣政府警察局三重分局移送臺灣板橋地方法院檢察署檢察官偵查起訴。
    理  由
一、右揭犯罪事實，業據被告戊○○於本院審理時自白不諱，並據證人丁○○、甲○
    ○、丙○○分別於偵查及本院審理時到庭結證明確，足認被告上開自白，與事實
    相符。從而本案事證明確，被告犯行堪予認定，應依法論科。
二、核被告所為，係犯刑法第三百四十六條第三項、第一項之恐嚇取財未遂罪。被告
    為達恐嚇丁○○交付財物之單一目的，在密切接近之時地數次出言恫嚇丁○○，
    侵害同一法益，係本於一個恐嚇取財行為之數個舉動，為單純一罪。又被告已經
    著手於恐嚇取財犯行之實施，惟未生使人交付財物之結果，為未遂犯，應依刑法
    第二十六條前段之規定減輕其刑。公訴人雖認被告於九十二年六月十一日上午十
    時三十分許，毆打丁○○至使不能抗拒，而強行取走丁○○身上現金三千元，係
    犯刑法第三百二十八條第一項之強盜罪云云；訊據被告則堅詞否認強盜，辯稱：
    伊當日並未自丁○○身上取得任何財物等語。經查：證人丁○○於本院九十三年
    七月八日審理時，固到庭證述：被告當日和另一不知姓名之人強押伊到跳蚤市場
    停車場，二人均持鐵條打伊，後來其中一人抓住伊，由被告在伊身上找錢，拿走
    三千元云云，然此係被害人方面單一之指述，尚須調查其他證據以審認是否與事
    實相符；惟證人丁○○當日並未驗傷，亦未立即報警處理，此節業據證人甲○○
    、丙○○於本院審理時分別證述在卷，是證人丁○○上開所述，尚乏其他積極證
    據足以相互參核印證，無法認定被告有何至使丁○○不能抗拒之情事，即與強盜
    罪之構成要件有間。被告於九十二年六月十一日動手毆打丁○○一巴掌之行為，
    係為達使丁○○交付財物此單一目的之一個舉動，與其後自同年月十三日起迄該
    月二十六日止之數次恐嚇行止，具有時間、空間上密不可分之接續關係，為單純
    一罪，業如前述，公訴人認被告於九十二年六月十一日所為，係犯刑法第三百二
    十八條第一項之強盜罪，並認其後自九十二年六月十三日起迄同月二十六日止之
    恐嚇犯行，係基於概括犯意而為之連續犯，上開二罪復應予分論併罰等情，容有
    未洽，惟本院既認公訴人起訴之犯罪事實為單一，且已就被告於九十二年六月十
    一日毆打被害人之犯行予以審認，則不構成強盜犯行之前開部分，僅係犯罪事實
    之一部減縮，不生變更起訴法條問題，且毋庸就強盜罪部分另為無罪之諭知，附
    此敘明。爰審酌被告素行不佳，有台灣高等法院被告全國前案紀錄表一份在卷可
    參，其身強體健，竟不思正途賺取所需，反欲以此等不法方式取人財物，實屬可
    議，暨其智識程度、犯罪之手段、所生危害等一切情狀，量處如主文所示之刑，
    以示懲儆。
據上論斷，應依刑事訴訟法第二百九十九條第一項前段，刑法第三百四十六條第三項
、第一項、第二十六條前段，罰金罰鍰提高標準條例第一條前段，判決如主文。
本案由檢察官陳伯厚提起公訴，經檢察官張云綺到庭執行職務。
中　　　華　　　民　　　國　　九十三　　年　　　八　　　月　　 十七 　　日
                                臺灣板橋地方法院刑事第八庭
                                    審判長法  官  樊季康
                                          法  官  葉靜芳
                                          法  官  劉元斐
右正本證明與原本無異。
如不服本判決，應於判決送達後十日內向本院提出上訴狀 (應附繕本)，上訴於臺灣
高等法院。
                                          書記官  郭玉芬
中　　　華　　　民　　　國　　九十三　　年　　　八　　　月　　 十七 　　日
附錄本案論罪科刑所引法條：
刑法第三百四十六條：
意圖為自己或第三人不法之所有，以恐嚇使人將本人或第三人之物交付者，處六月以
上五年以下有期徒刑，得併科一千元以下罰金。
以前項方法得財產上不法之利益，或使第三人得之者，亦同。
前二項之未遂犯罰之。
